臺灣高雄地方法院刑事判決　　　　　　　96年度訴字第3123號
公　訴　人　臺灣高雄地方法院檢察署檢察官
被　　　告　丙○○
上列被告因搶奪案件，經檢察官提起公訴（96年度偵字第19629
號），本院判決如下：
    主  文
丙○○意圖為自己不法之所有，而搶奪他人之動產，累犯，處有
期徒刑玖月；又意圖為自己不法之所有，而搶奪他人之動產，累
犯，處有期徒刑捌月；又意圖為自己不法之所有，而搶奪他人之
動產，累犯，處有期徒刑玖月；應執行有期徒刑壹年拾月。
    事  實
一、丙○○前於民國92年間，因搶奪及施用毒品案件，分別經國
    防部南部地方軍事法院92年和審字第742 號判決判處有期徒
    刑1 年及本院以93年度訴字第1830號判決判處有期徒刑1 年
    確定，該2 罪嗣經本院以94年度聲字第2550號裁定其應執行
    刑為有期徒刑1 年10月確定，而於96年2 月9 日假釋付保護
    管束，96年3 月14日假釋期滿視為執行完畢。詎丙○○仍不
    知悔改，復基於為自己不法所有之犯意，分別為下述搶奪犯
    行：
  (一)於96年7 月4 日下午4 時15分許，騎乘車牌號碼CM2-487 號
    重型機車，至高雄縣岡山鎮○○○路保五總隊側門前，趁丁○○不及防備之際，自後方徒手搶奪丁○○置於其機車腳踏
    板處之黑色手提包1 只【內有身分證1 張、門號0000000000
    號之行動電話1 具及SIM 卡1 張、台灣銀行存款簿及郵局存
    款簿各1 本、現金新台幣（下同）1 萬8000元等財物】，得
    手後即騎乘上開機車離去，嗣將其中之3000元花用，其餘證
    件及財物（除上行動電話1 具外）均置放於高雄縣岡山鎮○○路113 號2 樓之儲藏室內。
  (二)於96年7 月6 日上午7 時40分許，騎乘上開機車至岡山鎮○○路1 巷2 弄6 號前，趁乙○○不及防備之際，自右方徒手
    搶奪乙○○置於其機車腳踏板處之黑色手提包1 只【內有身
    分證及自用小客車車駕駛執照各1 張、現金1 萬1000元等財
    物】，嗣因乙○○徒手將丙○○所戴安全帽之帽帶扯下，並
    拉住其機車後側，致其原已得手之上開手提包掉落在乙○○
    所騎乘機車之前方地面，丙○○見已無法再度得手，始騎乘
    上開機車離去。
  (三)於96年7 月6 日上午8 時許，騎乘上開機車至岡山鎮○○路
    旁之產業道路，趁戊○○不及防備之際，自右方徒手搶奪戊○○置於其機車腳踏板處之皮包1 只【內有BENQ 220型行動
    電話1 具（門號0000000000號、序號: 000000000000000 號
    ）、郵局存摺1 本、身分證、健保卡、保險送金單及登錄證
    各1 張等財物】，得手後騎乘上開機車離去，嗣將其中之手
    機取出持用，其餘證件及財物均丟棄於不詳處所。嗣丙○○
    於96年7 月6 日下午5 時50分許，經警在其女友位於高雄市
    楠梓區○○路46巷73號住處查獲，即將戊○○所有之上開
    BENQ 220型行動電話1 具交由警方扣押，並帶同警方前至高
    雄縣岡山鎮○○路113 號2 樓之儲藏室內起獲暨扣得丁○○
    所有之上開黑色手提包1 只、身分證1 張、SIM 卡1 張、台
    灣銀行存款簿及郵局存款簿各1 本、現金1 萬5000元等財物
    。
二、案經高雄縣政府警察局岡山分局移請臺灣高雄地方法院檢察
    署檢察官偵查後起訴。
    理  由
一、上揭事實，業據被告於審理中坦承不諱，核與證人即被害人
    丁○○、乙○○、戊○○證述其等財物遭人搶奪之事實相符
    ，並有被害人丁○○及戊○○出具之贓物認領保管單各1 張
    、被告遭警帶至搶奪現場指認時，所攝相片14張在卷可稽，
    足認被告上開自白核與事實相符，本件事證明確，被告上開
    犯行，堪以認定。
三、核被告3 次搶奪他人財物之犯行，分別係犯刑法第325 條第
    1 項之搶奪罪，被告所為上開3 次搶奪犯行，犯意各別，行
    為互殊，應予分論併罰。又被告有如上事實欄所述前科事實
    ，有臺灣高等法院被告前案紀錄表1 紙在卷可稽，其受有期
    徒刑執行完畢後，5 年以內故意再犯本件有期徒刑以上之3
    罪，均為累犯，均應依刑法第47條第1 項之規定加重其刑。
    爰審酌被告前已有搶奪前科，仍不知悔改，正值年輕力壯時
    期，不知循合法途徑賺取生活報酬，多次於路邊飛車搶奪他
    人財物，惡性非輕，所為嚴重破壞社會治安並造成社會大眾
    生活恐慌，自應予以嚴懲，惟念被告犯後尚知坦認全部犯行
    ，態度尚可，並斟酌其犯罪之動機、目的、手段、所生之危
    害、智識程度、生活狀況等一切情狀，分別量處如主文所示
    之刑及定其應執行刑。
據上論斷，應依刑事訴訟法第299 條第1 項前段，刑法第325 條
第1 項、第47條第1 項，第51條第5 款，判決如主文。
本案經檢察官甲○○到庭執行職務。
中　　華　　民　　國　　96　　年　　10　　月　　18　　日
                  刑事第十二庭  審判長法　官  洪碩垣
                                      法  官  施介元
                                      法  官  葉文博
以上正本證明與原本無異。
如不服本判決應於收受本判決後10日內向本院提出上訴書狀，並
應敘述具體理由，如未敘述上訴理由者，應於上訴期間屆滿後20
日內補提理由書狀於本院（均須按他造當事人之人數附繕本）「
切勿逕送上級法院」。
中　　華　　民　　國　　96　　年　　10　　月　　18　　日
　　　　　　　　　　　　　　　        書記官  李柏親
參考法條：
中華民國刑法第325條
（普通搶奪罪）
意圖為自己或第三人不法之所有，而搶奪他人之動產者，處6月
以上5年以下有期徒刑。
因而致人於死者，處無期徒刑或7年以上有期徒刑，致重傷者，
處3年以上10年以下有期徒刑。
第 1 項之未遂犯罰之。
